【裁判字號】    99,交簡上,4
【裁判日期】    990204
【裁判案由】    公共危險
【裁判全文】
臺灣桃園地方法院刑事判決             99年度交簡上字第4號
上  訴  人
即  被  告  甲○○
上列上訴人即被告因公共危險案件，不服本院98年度桃交簡字第
3751號，中華民國98年11月30日第一審刑事簡易判決（聲請簡易
處刑案號：98年度偵字第21060 號），本院管轄之第二審地方法
院合議庭判決如下：
    主  文
上訴駁回。
    事  實
一、甲○○前因殺人案件，經臺灣板橋地方法院以80年度重訴字
    第50號判處有期徒刑14年，經上訴後，迭經臺灣高等法院以
    81年度上訴字第1343號、最高法院以81年度台上字第4030號
    均駁回上訴確定，嗣入監執行，於民國87年7 月2 日縮短刑
    期假釋出監，並於94年4 月30日縮刑期滿未經撤銷假釋，其
    未執行之刑，以已執行論。詎仍不知悛悔，其於98年9 月9
    日晚間8 時0 分至55分許，在桃園縣中壢市○○路附近郵局
    旁飲用保力達加米酒後，已達不能安全駕駛動力交通工具之
    程度，竟於飲酒後之同日晚間8 時55分許，騎乘動力交通工
    具車牌號碼IRS －049 號重型機車欲返回桃園縣桃園市○○
    路1562巷178 號住處，於同日晚間9 時0 分許，行經桃園縣
    中壢市○○路75號前，為警攔檢並對之實施酒測，測得其吐
    氣中所含酒精成分每公升0.59毫克而查獲。
二、案經桃園縣政府警察局中壢分局報請臺灣桃園地方法院檢察
    署檢察官偵查後聲請以簡易判決處刑。
    理  由
一、本件認定事實所引用之本件卷內所有卷證資料（包含人證與
    文書證據、物證等證據）之證據能力，檢察官及被告於本院
    審理時均不爭執，且並無證據證明係公務員違背法定程序所
    取得；又卷內之各項文書證據，亦無刑事訴訟法第159 條之
    4 第1 款、第2 款顯有不可信之情況，而不得作為證據之情
    形，故均認有證據能力，合先敘明。
二、上開犯罪事實，業據被告於警詢、偵訊、本院審理時坦承不
    諱（見偵卷第3 至5 、17頁，本院卷第16頁反面），且有酒
    精呼氣檢測單顯示其吐氣中所含酒精成分每公升0.59毫克在
    卷可佐（見偵卷第9 頁）。又依警製測試觀察紀錄表所載：
    被告當時駕駛判斷力、操控力欠佳，且有意識模糊、呆滯木
    僵、多語、注意力無法集中情形，其酒後生理協調平衡檢測
    結果，5 項檢測有3 項不合格，亦有刑法第185 條之3 案件
    測試觀察紀錄表、桃園縣政府警察局汽車駕駛人酒後駕車生
    理協調平衡檢測紀錄卡各1 紙存卷可按（見偵卷第8 、10頁
    ）。依交通部運輸研究所90年09月24日運安字第900005854
    號函所載呼氣中酒精濃度每公升含量為0.25毫克，即相當於
    血液中酒精濃度（BAC ）百分之0.05，且依該函所附該所79
    年「駕駛人行為反應之研究－酒醉駕車對駕駛行為之分析研
    究」指出：BAC 達百分之0.03至百分之0.05時，對駕駛能力
    之影響為：多數駕駛人心境逐漸變幻不定，視覺與反應靈敏
    性減弱，對速度及距離的判斷力差。對心理行為之影響為：
    觀察力逐漸欠缺，心情漸趨輕鬆，自信心增加，多話，精神
    狀態處於陶醉感。BAC 到達百分之0.05至百分之0.08時，對
    駕駛能力之影響為：反應遲鈍，駕駛能力受損，遲而不決或
    決而不行。對心理行為之影響為：情緒鬆弛，感情與行為趨
    向誇張，肌肉不協調，精神處於興奮狀態。BAC 到達百分之
    0.08至百分之0.15時，對駕駛能力之影響為：判斷力嚴重受
    到影響，體能與精神協調受損，駕駛之體能困難增加。對心
    理行為之影響為：產生情緒異常現象，步伐不平穩，言語不
    清，反應惡劣，記憶及判斷力受損，精神處於錯亂狀態。BA
    C 超過百分之0.15時，對駕駛能力之影響為：視線搖晃，駕
    駛已進入恍惚狀態，判斷及理解遭到扭曲，駕駛不穩定。對
    心理行為之影響為：意識不明，嘔吐，站、走及講話困難，
    責任感喪失，精神處於麻痺狀態。BAC 超過百分之0.5 時，
    對駕駛人能力之影響為：無法開車。對心理行為之影響為：
    爛醉如泥，失去知覺可能致死，精神處於昏睡狀態。被告於
    本件所測得之吐氣所含酒精成分為每公升0.59毫克，相當於
    血液中酒精濃度（BAC ）百分之0.118 ，依上開說明，其體
    能與精神協調，記憶及判斷力均受相當程度之影響而減退，
    駕駛能力呈不穩定狀態。再參酌被告有駕駛判斷力、操控力
    欠佳，且有意識模糊、呆滯木僵、多語、注意力無法集中情
    形，其酒後生理協調平衡檢測結果，5 項檢測有3 項不合格
    等情，益見被告當時已達於不能安全駕駛動力交通工具程度
    ，而仍駕車。事證已經明確，被告犯行堪予認定。
三、核被告所為，係犯刑法第185 條之3 之服用酒類不能安全駕
    駛動力交通工具而駕駛罪。被告有事實欄一所載之有期徒刑
    科刑、執行紀錄，此有臺灣高等法院被告前案紀錄表在卷可
    稽，其受有期徒刑執行完畢後，5 年以內故意再犯有期徒刑
    以上之本罪，為累犯，應依刑法第47條第1 項加重其刑。原
    審以被告犯行明確，適用刑法第185 條之3 、第47條第1 項
    、第41條第1 項前段，刑法施行法第1 條之1 第1 項之規定
    ，並審酌被告前於96年間亦因酒醉駕車之公共危險案件，經
    法院判處罰金8 萬元確定，於97年7 月3 日易服勞役執行完
    畢，有臺灣高等法院被告前案紀錄表在卷可稽等一切情狀，
    量處有期徒刑3 月，併諭知如易科罰金以新臺幣1,000 元折
    算1 日，核其認事用法洵無違誤，量刑亦稱妥適。被告上訴
    請求輕判云云，惟按量刑之輕重，係屬事實審法院得依職權
    自由裁量之事項，苟已斟酌刑法第57條各款所列情狀，而未
    逾越法定刑度，不得遽指為違法。原判決就被告犯罪情節，
    已在事實欄明白認定及於理由欄詳加論斷，就刑罰裁量職權
    之行使，既未逾越法律所規定之範圍，亦無濫用權限之情形
    ，自不得認其量刑有何不當，被告上訴為無理由，應予駁回
    。
四、按犯最重本刑為5 年以下有期徒刑以下之刑之罪，而受6 個
    月以下有期徒刑或拘役之宣告者，得以新臺幣1 千元、2 千
    元或3 千元折算1 日，易科罰金，但易科罰金，難收矯正之
    效或難以維持法秩序者，不在此限。依前項規定得易科罰金
    而未聲請易科罰金者，得以提供社會勞動6 小時折算1 日，
    易服社會勞動，刑法第41條第1 項、第2 項定有明文。依刑
    法第41條規定聲請易服社會勞動者，因條文已明定以社會勞
    動6 小時折算徒刑或拘役1 日，與易科罰金應於裁判主文諭
    知折算標準之情形不同，無須於裁判主文諭知。至於可否易
    服社會勞動，與可否易科罰金同，皆屬於執行事項，非裁判
    量刑事項，應由檢察官依法衡酌，無庸再向本院聲請裁定諭
    知標準，允宜敘明。
據上論斷，應依刑事訴訟法第455 條之1 第1 項、第3 項、第36
8 條，判決如主文。
本案經檢察官陳仁傑到庭執行職務。
中    華    民    國    99    年    2     月     4    日
                  刑事第九庭  審判長法  官  吳為平
                                    法  官  林玉蕙
                                    法  官  蘇琬能
以上正本證明與原本無異。
不得上訴。
                                    書記官  何伊羚
中    華    民    國    99    年    2     月    4     日

司法院資訊處製作；財團法人民間司法改革基金會備份。
